臺灣高等法院臺南分院刑事判決　　　　　　九十一年度上易字第三七四號　　　Ｇ
　　　上　訴　人
　　　即　被　告　甲　○　○
右上訴人因恐嚇案件，不服臺灣臺南地方法院九十年度易字第二一四四號中華民國九
十年十二月十一日第一審判決（起訴案號：臺灣臺南地方法院檢察署九十年度營偵字
第一四三六號），提起上訴，本院判決如左：
      主      文
上訴駁回。
      事      實
一、甲○○於民國九十年八月八日十八時三十分許，駕駛車牌ＴＨ－五八六一號自小
    客車，行經台南縣東山鄉滴水往尖山埤之道路上時，適遇乙○○駕駛農用搬運車
    與其對向亦行經上開地點，甲○○因前與乙○○間有工資給付及車輛擦撞之糾紛
    ，遂下車與乙○○就上開問題理論進而發生爭吵；詎甲○○竟向乙○○揚言恐嚇
    稱：你是不是要吃刀子肉？隨即自其車廂內取出長柄鐮刀一把，作勢欲砍殺乙○
    ○，乙○○見狀急忙逃跑，因甲○○行動不便，無力追趕，復向乙○○恐嚇稱：
    我孩子均已長大，殺了你後準備去關等語，致乙○○因而心生畏懼而危害其安全
    。
二、案經乙○○訴請台南縣警察局白河分局報告台灣台南地方法院檢察署檢察官偵查
    起訴。
      理      由
一、訊據被告否認右揭恐嚇危害安全之犯行，辯稱，伊祇為向告訴人催討工錢而起爭
    執，伊無恐嚇云云。惟查被告右揭犯行，業據告訴人乙○○在檢察官偵查中指訴
    甚詳，並經證人陳黃金戀在偵查中證述無訛。被告於偵查中並承認伊有拿出鋤草
    刀，被害人一看就跑了等語，其顯然有恐嚇之犯意及行為甚明，乃其於審理中空
    言否認犯行，核係卸責之詞，委不足採，罪證已臻明確，被告犯行堪以認定。
二、核被告以加害生命之事，恐嚇他人，致生危害於安全，所為係犯刑法第三百零五
    條之恐嚇危害安全罪。原審適用刑法第三百零五條、第四十一條第一項前段，罰
    金罰鍰提高標準條例第一條前段、第二條，並審酌被告之品性，及其犯罪之動機
    、目的、手段、所造成危害、犯罪後之態度等一切情狀，量處被告拘役五十五日
    ，並諭知易科罰金之折算標準，其認事、用法並無不當，量刑亦稱妥適，被告上
    訴意旨，空言否認犯罪，委無可取，為無理由，應予駁回。
據上論結，應依刑事訴訟法第三百六十八條，判決如主文。
本案經檢察官曾銘芳到庭執行職務。
中    華    民    國      九十一      年      四      月      十六      日
                                  臺灣高等法院臺南分院刑事第五庭
                                      審判長法官  鄭    文    肅
                                            法官  王    浦    傑
                                            法官  黃    三    哲
右正本證明與原本無異。
不得上訴。
                                      法院書記官  嚴    巧    花
中    華    民    國      九十一      年      四      月     十七       日
附錄法條：
刑法第三百零五條：
以加害生命、身體、自由、名譽、財產之事，恐嚇他人致生危害於安全者，處二年以
下有期徒刑、拘役或三百元以下罰金。
